臺灣臺北地方法院交通事件裁定　　　　　　　　　九十三年度交聲字第一一二二號
　　　原處分機關　交通部公路總局台北區監理所
　　　異　議　人　甲○○
　　　即受處分人
右列異議人即受處分人因違反道路交通管理處罰條例案件，對於交通部公路總局台北
區監理所中華民國九十三年十一月十二日所為之處分（原處分案號：北監自裁字第裁
四０─ＡＡ0000000號），聲明異議，本院裁定如左：
    主      文
異議駁回。
    理      由
一、按汽車駕駛人於行駛道路時，使用手持式行動電話進行撥接或通話者，處新台幣
    （下同）三千元罰鍰，道路交通管理處罰條例第三十一條之一第一項定有明文。
    再汽車駕駛人如於行駛道路時有前開違規情形為警舉發，而在舉發通知單上所載
    之應到案日期前聽候裁決，經主管機關調查後仍認定其有上開違規行為者，依違
    反道路交通管理事件統一裁罰基準及處理細則及違反道路交通管理事件統一裁罰
    基準表（以下稱基準表）之規定，需對該行為人處以三千元之罰鍰。
二、本件異議人即受處分人甲○○駕駛車號ＥＶ─自用小客貨車於民國九十三年十月
    十日上午九時二十分許，在台北市○○○路○段、寧波西街口於行駛中使用手持
    式行動電話進行通話，經台北市政府警察局中正二分局交隊分隊警員林大友攔停
    ，而以受處分人有違反前揭道路交通管理處罰條例第三十一條之一第一項規定之
    行為當場掣發台北市政府警察局九十三年十月十日掌電字第ＡＡ0000000
    號舉發違反道路交通管理事件通知單予以舉發，受處分人於應到案日期前向原處
    分機關提出申訴，經原處分機關請舉發單位調查結果，仍認受處分人駕駛汽車確
    有前述違規行為，原處分機關乃依道路交通管理處罰條例第三十一條之一第一項
    暨基準表之規定，以九十三年十一月十二日北監自裁字第裁四０─ＡＡ0000
    000號裁決書就上開違規行為裁處罰鍰三千元。
三、訊據受處分人否認有何違反道路交通管理處罰條例之行為，辯稱：「伊於當日雖
    經員警舉發行駛中使用手持式行動電話，但伊駕車時並未使用手持式行動電話通
    話，可能是伊正好摸頭，員警以為伊在打行動電話，是伊曾在車庫撥打行動電話
    ，所以將行動電話擺在駕駛座上，伊只有使用一支行動電話。」云云，並提出門
    號0000000000號行動電話通話紀錄一件為證。經查：訊據證人即舉發
　　員警林大友到庭證稱其確於舉發時地親眼看見受處分人違規開車手持行動電話通
　  話，其將受處分人攔停時看見行動電話就放在副駕駛座上，其有將受處分人所稱
    之門號寫在舉發單上，但未核對是否真的就是那一支門號等情（詳本院九十三年
    十二月二十日訊問筆錄），衡諸證人林大友為執法人員，與受處分人素不相識，
    並無仇隙，諒無設詞誣陷受處分人之理；況交通警察掣單舉發違反道路交通管理
　  處罰條例所列之違規事實，本質上為行政處分，係公務員基於職務上之權力，依
    法就特定之具體事件所為之具公法上效果之單方面行政行為，基於公務員為公法
    上行為具有公信力之原則，該行政行為當可被推定為真正，其據以依法處分之事
    實認定亦為正確無誤，本此公信原則，乃立法者賦予行政機關制定違反道路交通
    事件統一裁罰標準即處理細則，使勤務警員得當機處分（如該細則第二十三條）
    ，以達其維護交通秩序、安全之行政目的，反之若謂公務員一切行政行為均需預
    留證據以證其實，則國家行政勢必窒礙難行；本件警員見受處分人於行車期間手
    持手提式行動電話通話應僅係瞬間之事，受處分人經警攔停前，亦有相當時間足
    以將電話放置在旁邊之副駕駛座上，實難期舉發警員於目睹違規行為當時立即拍
    照蒐證，據此刑事訴訟法就犯罪證據有關之規定中與屬行政秩序罰之交通違規裁
    罰本質不合之部分，自不在準用之列。從而，受處分人既未就值勤警員舉發是否
    有誤，提出相關證據以供調查，復查無任何證據足資證明警員有捏造事實違法取
    締情事，則值勤員警本其維護交通秩序、安全職責所為之舉發，自應受到合法、
    正確之推定；證人林大友之證言應堪採信。再受處分人雖提出門號000000
    0000號行動電話通話紀錄一件證明上開門號於九十三年十月十日上午九時二
    十分許並無通話紀錄，惟受處分人於九十三年十二月二十日本院訊問時當庭自承
    其於被舉發前在車庫曾經撥打行動電話，所以將行動電話擺在駕駛座上等語（詳
    本院九十三年十二月二十日訊問筆錄），何以附卷之門號0000000000
    號九十三年十月十日上午零時至上午九時二十分被舉發前均無通話紀錄？況證人
    林大友證稱舉發當時其並未核對舉發當時放在駕駛座上之行動電話內ＳＩＭ卡之
    門號是否確為受處分人所提出通話紀錄之門號0000000000號，受處分
    人應係手持其他門號行動電話通話，而非手持其所提出通話紀錄之門號0000
    000000號通話，故尚不得以受處分人提出之門號0000000000號
    之通話紀錄上於九十三年十月十日上午九時二十分許並無通話紀錄，遽以否定受
    處分人於當時並未手持行動電話通話，顯見受處分人以所辯要屬事後卸責之詞，
    不足採信。本件事證明確，受處分人之上開違規行為，堪以認定。
四、綜上所述，受處分人確有在前揭時地駕車使用手持式行動電話進行撥接或通話之
    違規行為，從而原處分機關依前揭道路交通管理處罰條例第三十一條之一第一項
    暨基準表等規定，裁處受處分人罰鍰三千元，核無違誤，本件異議為無理由，應
    予駁回。
據上論斷，依道路交通案件處理辦法第十九條，裁定如主文。
中　　　華　　　民　　　國　　九十三　　年　　　十二　　　月　　二十　　日
                                    臺灣臺北地方法院交通法庭
                                        法　官    黃  雅  芬
右正本證明與原本無異。
如不服本裁定，應於裁定送達後五日內向本院提出抗告狀。
                                        書記官    彭  雅  慧
中　　　華　　　民　　　國　　九十三　　年　　　十二　　　月　　二十二　日
